臺灣高雄地方法院刑事判決
111年度審訴字第374號
公  訴  人  臺灣高雄地方檢察署檢察官
被      告  曾文奇



上列被告因傷害案件，經檢察官提起公訴（110年度偵字第23938
號），因被告於準備程序進行中，就被訴事實為有罪之陳述，經
受命法官告知簡式審判程序之旨，並聽取被告與公訴人之意見後
，由本院合議庭裁定由受命法官獨任依簡式審判程序審理，判決
如下：
    主  文
丙○○成年人故意對兒童犯傷害罪，處有期徒刑伍月。
    事  實
一、丙○○為兒童洪○諠(民國000年0月間生，真實姓名年籍詳卷)
    之繼父，2人間具有家庭暴力防治法第3條第3款所定之家庭
    成員關係。於110年10月7日上午10時許，丙○○在位於高雄市
    ○○區○○○路000號5樓之6之住處，因洪○諠於學校有不良行為
    ，經師長向洪○諠母親洪○宸(洪○宸涉犯傷害部分，經檢察官
    另為不起訴處分) 抱怨，而對洪○諠心生不滿，丙○○竟基於
    傷害之犯意，徒手猛力毆打洪○諠臉部、手部等處，致洪○諠
    因而受有臉部多處挫傷(右側5×2公分、左側5×5公分)、右眼
    鈍挫傷(10×4公分)、左眼球出血、背部挫傷3×3公分、右上
    臂挫傷2×2公分、左上臂挫傷10×3公分、左前臂挫傷3×3公分
    、左手背挫傷3×3公分等傷害。
二、案經高雄市政府訴由高雄市政府警察局新興分局報告臺灣高
    雄地方檢察署檢察官偵查後起訴。
    理  由
一、程序方面：
    本件被告丙○○所犯係死刑、無期徒刑、最輕本刑為3年以上
    有期徒刑以外之罪，其於準備程序進行中就被訴事實為有罪
    之陳述，經受命法官告知簡式審判程序之旨，並聽取當事人
    之意見後，本院合議庭認無不得或不宜改依簡式審判程序進
    行之情形，爰依刑事訴訟法第273條之1第1項規定，裁定由
    受命法官獨任進行簡式審判程序。又本件所引屬於審判外陳
    述之傳聞證據，依同法第273條之2規定，不受第159條第1項
    關於傳聞法則規定之限制，依法有證據能力，合先敘明。
二、認定犯罪事實所憑之證據及其理由：
    上開犯罪事實，業據被告坦承不諱，核與證人即被害人洪○
    諠、證人即同案被告洪○宸、證人柳智文證述相符，並有高
    雄市立大同醫院家庭暴力事件驗傷診斷書、病歷、傷勢照片
    、監視錄影光碟、現場暨監視錄影畫面翻拍照片、臺灣高雄
    少年及家事法院110年度司緊家護字第39號民事緊急保護令
    、110年度家護字第2055號民事通常保護令、保護令執行紀
    錄表在卷可稽，足認被告前揭任意性自白，與事實相符，堪
    予採信。從而，本案事證明確，被告上開犯行，洵堪認定，
    應依法論科。
三、論罪科刑：
  ㈠法律說明：
    按家庭暴力防治法所稱家庭暴力，係指家庭成員間實施身體
    、精神或經濟上之騷擾、控制、脅迫或其他不法侵害之行為
    ；所稱家庭暴力罪，係指家庭成員間故意實施家庭暴力行為
    而成立其他法律所規定之犯罪，家庭暴力防治法第2條第1款
    、第2款分別定有明文。查被告為被害人之繼父，2人間具有
    家庭暴力防治法第3條第3款所定之家庭成員關係。被告故意
    對被害人實施前揭傷害犯行，該當家庭暴力防治法第2條第2
    款所稱之家庭暴力罪，並構成刑法規定之犯罪，惟因家庭暴
    力防治法對於傷害罪並無科處刑罰之規定，是以應依刑法之
    規定予以論罪科刑。
  ㈡罪名：
  ⒈按刑法總則之加重，係概括性之規定，所有罪名均一體適用
    ；刑法分則之加重，則係就犯罪類型變更之個別犯罪行為予
    以加重，成為另一獨立之罪名，兒童及少年福利與權益保障
    法第112條第1項前段所定，成年人故意對兒童及少年犯罪之
    加重，係對被害人為兒童及少年之特殊要件予以加重處罰，
    乃就犯罪類型變更之個別犯罪行為予以加重，自屬刑法分則
    加重之性質，應成立另一獨立之罪名。查被告於行為時為已
    滿20歲之成年人，被害人為100年1月間生，於案發時為未滿
    12歲之兒童，且被告為被害人之繼父，自應知悉被害人為兒
    童，是核被告所為，係犯兒童及少年福利與權利保障法第11
    2條第1項前段、刑法第277條第1項之成年人故意對兒童犯傷
    害罪，並應依兒童及少年福利與權益保障法第112條第1項前
    段規定加重其刑。
  ㈢刑罰裁量：
    爰以行為人之責任為基礎，審酌被告為被害人之繼父，對於
    管教兒童應尋理性方式為之，竟不思克制情緒，率爾以上開
    方式傷害未滿12歲之被害人，致被害人受有上開傷害，所為
    實有不該，惟念其犯後坦承犯行，態度尚可，並考量其犯罪
    動機、目的及手段，兼衡其教育程度、經濟（涉個人隱私，
    詳卷）、前科素行（詳卷附臺灣高等法院被告前案紀錄表）
    、被害人所受傷勢等一切情狀，量處如主文所示之刑。又兒
    童及少年福利與權益保障法第112條第1項前段成年人故意對
    兒童犯罪之加重規定，屬刑法分則加重之性質，業如上述，
    則被告所犯刑法第277條第1項之傷害罪經加重後之法定最重
    本刑已超過有期徒刑5年，已非刑法第41條第1項前段所定得
    易科罰金之罪，是被告所犯之罪不得易科罰金，併此敘明。
據上論斷，應依刑事訴訟法第273條之1第1項、第284條之1 、第
299條第1項前段、第300條，判決如主文。
本案經檢察官乙○○提起公訴，檢察官呂乾坤、甲○○到庭執行職務
。
中    華    民    國   111    年    11    月     18   日
                  刑事第五庭  法  官    陳銘珠
以上正本證明與原本無異。
如不服本判決應於收受送達後20日內向本院提出上訴書狀，並應
敘述具體理由；如未敘述上訴理由者，應於上訴期間屆滿後20日
內向本院補提理由書（均須按他造當事人之人數附繕本）「切勿
逕送上級法院」。
因疫情而遲誤不變期間，得向法院聲請回復原狀。
中    華    民    國   111    年    11    月     22   日
                              書記官    史華齡
附錄本案論罪科刑法條：
《兒童及少年福利與權益保障法第112條》
成年人教唆、幫助或利用兒童及少年犯罪或與之共同實施犯罪或
故意對其犯罪者，加重其刑至二分之一。但各該罪就被害人係兒
童及少年已定有特別處罰規定者，從其規定。
對於兒童及少年犯罪者，主管機關得獨立告訴。
《中華民國刑法第277條》
傷害人之身體或健康者，處五年以下有期徒刑、拘役或五十萬元
以下罰金。
犯前項之罪，因而致人於死者，處無期徒刑或七年以上有期徒刑
；致重傷者，處三年以上十年以下有期徒刑。